臺灣臺北地方法院刑事判決　　　　　　　　　　　　　九十一年度自字第六００號
　　自　訴　人　甲　○
　　代　理　人　乙○○
　　被　　　告　丙○○
　　選任辯護人　江東原
　　　　　　　　林晉宏
　　　　　　　　趙文銘
右列被告因誹謗等案件，經自訴人提起自訴，本院判決如左：
    主    文
丙○○無罪。
    理    由
一、自訴意旨略以：被告丙○○係台視套房投資大廈管理委員會主任委員，為橫阻住
    戶依法召開會議重新選舉主任委員，竟於民國九十一年八月初以通知單方式行文
    本大樓全體住戶，並張貼在大樓各電梯門內及公佈欄處，通知單內容為：「自訴
    人甲○曾擔任本大樓第一任主任委員，當時因涉嫌貪污巨額管理費被本大樓住戶
    免職，此次再度運作爭取擔任主任一職，其企圖實屬可議。」等語，嚴重損害自
    訴人之名譽，因而認被告係涉犯刑法第三百十條之誹謗罪嫌云云。
二、按犯罪事實應依證據認定之，無證據不得認定其犯罪事實；復不能證明被告犯罪
    者，應諭知無罪之判決，刑事訴訟法第一百五十四條及第三百零一條第一項分別
    定有明文。次按認定不利於被告之事實，須依積極證據，苟積極證據不足為不利
    於被告事實之認定，即應為有利於被告之認定，更不必有何有利之證據。又自訴
    人之自訴，係以使被告受刑事訴追為目的，是其陳述是否與事實相符，仍應調查
    其他證據以資審認。最高法院分別著有三十年上字第八一六號及五十二年台上字
    第一三００號判例足資參照。
三、本件自訴人認被告涉犯前開誹謗罪嫌，無非係以其所提出台視套房投資管理委員
    會通知單一紙及相片三幀為其主要論據。訊據被告則堅詞否認有何誹謗自訴人名
    譽之犯行，辯稱：「自訴人所提出的通知單並不是我張貼的，我只是代理主任委
    員，如果是我寫的通知單，我都是用手寫，因為我不會用電腦打字，而且我會在
    通知單上簽上我的名字，如停水、停電通知。又管委會的印章早在幾個月前已經
    遺失，我於九十一年五月二十一日另委請印章店重新刻一枚印章。」等語。
四、經查：證人丁○○即台視套房投資大廈管理員於本院九十一年十月二十四日調查
    時到庭結證稱：「被告並不會用電腦打字，我也沒有看過她用電腦打的公告，被
    告所張貼的公告都是用手寫的，而且在幾個月前被告有跟我說過管委會的印章不
    見了。」，及證人戊○○即台視套房投資大廈財務委員亦於同日到庭結證稱：「
    我們管委會以前總共有三位委員，另外一位是黃泰源，現在只有主任委員及財務
    委員二人而已。在黃泰源擔任委員的時候公告都是用電腦的打，在他離開之後有
    需要公告的話是由主任委員用手寫，因為我跟主任委員都不會用電腦，所以才用
    手寫，大概在九十一年五月二十日左右被告有跟我說管委會的印章不見了。」等
    語綦詳，核與被告上開所辯等語相符，是被告前揭所辯，應堪採信。另參以被告
    於九十一年五月二十五日所提出之停水通知書影本（參見被告於九十一年十月十
    一日提出之答辯狀被證二），其上所蓋用之管理委員會印章，核與自訴人所提出
    之通知單上所蓋用管理委員會印章並不相同，亦足認該通知單非為被告所繕寫。
    末查：本件自訴人除於自訴狀內片面表明被告誹謗之事實外，惟未提陳任何有關
    被告誹謗之佐證以供本院調查虛實，是自訴人所為被告片面之指訴，即難採為不
    利被告之認定基礎。此外，復查無其他積極證據足資證明被告有何自訴意旨所指
    誹謗之犯行，不能證明被告被指訴之犯行，揆諸首開法條及判例之說明，依法自
    應諭知無罪之判決。
據上論斷，應依刑事訴訟法第三百四十三條、第三百零一條第一項，判決如主文。
中      華      民      國      九十一    年    十一    月      六      日
                                  臺灣臺北地方法院刑事第七庭
                                      法  官  蔡正雄
右正本證明與原本無異。
如不服本判決，應於判決送達後十日內向本院提出上訴狀(應抄附繕本)。
                                      書記官  黃秀琴
中      華      民      國      九十一    年    十一    月      七      日
